---
title: "titanic_dataset_project"
author: "Manuel Herrera Lara y Anahí Berumen Murillo"
date: "15/9/2020"
output: pdf_document
---

# The data domain
Usaremos Machine Learning para crear un modelo que predice cuáles pasajeros sobrevivieron
al naufragio del titanic y/o qué tipo de personas tenían mas probabilidades de sobrevivir, usando 
información de los pasajeros que viajaban en el titanic; como su nombre, edad, sexo, clase socioeconómica, etc.
Como breve descripción podemos decir que el hundimiento del titanic fue uno de los naufragios
mas infames y recordados de la historia. 
El RMS Titanic fue un crucero de pasajeros británico que se hundió en el Océano Atlántico Norte
y esto sucedió el 15 de abril de 1912, durante su viaje inaugural; y el RMS Titanic, considerado "insumergible", se hundió tras chocar con un iceberg. 
Desafortunadamente, no había suficientes botes salvavidas para todos a bordo, lo que resultó en la muerte de 1502 de los 2224 pasajeros y la tripulación.
Al parecer algunos grupos de personas tenían más probabilidades de sobrevivir que otros.
Y por último destacamos que el Titanic era el barco más grande a flote en el momento y fue construido por el astillero Harland and Wolff en Belfast. 

#  Describe each of the variables
## >> Variable, definición y/o posibles valores
PassengerId
: Número de identificación del pasajero.

Survived
: Indica si el pasajero sobrevivió. 0 = No, 1 = Yes.

Pclass
: Define la clase socioeconómica del pasajero. 1 = Baja, 2 = Media y 3 = Alta.

Name
: Nombre del pasajero.

Sex
: Género del pasajero. Masculino y/o Femenino.

Age
: Edad del pasajero.

SibSp
: Número de hermanos y/o cónyuges a bordo.

Parch
: Número de padres y/o niños a bordo.

Ticket
: Número de boleto del pasajero.

Fare
: Tarifa de pasajero.

Cabin
: Número de cabina del pasajero.

Embarked
: Puerto de embarcación. (C = Cherbourg; Q = Queenstown; S = Southampton).

## Notas adicionales para algunas variables
pclass
: Indica el status o clase socioeconómica del pasajero.
: 1 = Baja
: 2 = Media
: 3 = Alta

sibsp
: El dataset define las relaciones familiares de esta forma:
: sibling = hermano, hermana, hermanastro, hermanastra.
: spouse = esposo y/o esposa.

parch
: El dataset define las relaciones familiares de esta forma:
: parent: mamá o papá.
: child: hijo, hija, hermanastro y/o hermanastra.
  
```{r setup, include=TRUE}
knitr::opts_chunk$set(echo = TRUE)
# path of the dataset
setwd("/home/chino/Documentos/17_materias_IS/1_mineria_de_datos/4_semana_miniproyecto1/1_titanic_dataset_project_es")

# read the dataset
titanic <- read.csv("titanic.csv", stringsAsFactors = FALSE)
```

# Basic summary statics 
- mostramos los primeros 10 registros del dataset
```{r, include=TRUE}
head(titanic, 10)
``` 

\newpage
- mostramos la estructura de los datos y/o los tipos de datos de los atributos 
```{r, include=TRUE}
str(titanic)
```
  
- resumen con las medidas estadisticas básicas
```{r, include=TRUE}
summary(titanic)
```

\newpage
## Exploring the Categorical Variables
#### >> Gender Grouping
```{r, include=TRUE}
table(titanic$Sex)
```

#### Showing Percentages
```{r, include=TRUE}
sex_table <- table(titanic$Sex)
sex_pct <- prop.table(sex_table) * 100
round(sex_pct, digits = 1)
```


#### >> Embarked
```{r, include=TRUE}
table(titanic$Embarked)
```

#### Showing Percentages
```{r, include=TRUE}
embarked_table <- table(titanic$Embarked)
embarked_pct <- prop.table(embarked_table) * 100
round(embarked_pct, digits = 1)
```

\newpage
#### >> PClass 
```{r, include=TRUE}
table(titanic$Pclass)
```

#### Showing Percentages
```{r, include=TRUE}
pclass_table <- table(titanic$Pclass)
pclass_pct <- prop.table(pclass_table) * 100
round(pclass_pct, digits = 1)
```


#### >> Survived
```{r, include=TRUE}
table(titanic$Survived)
```

#### Showing Percentages
```{r, include=TRUE}
survived_table <- table(titanic$Survived)
survived_pct <- prop.table(survived_table) * 100
round(survived_pct, digits = 1)
```

\newpage
# Boxplots - Interpretation
Este boxplot muestra que la edad promedio de los pasajeros que se encontraban en el titanic,
es de 30 años aproximadamente y la edad media esta en 28 años.\
Y también podemos apreciar varios outliers o anomalías, los cuáles son datos que exceden 
el rango de nuestros valores normales.
```{r, include=TRUE}
boxplot(titanic$Age, main = "Titanic Passengers Age Boxplot", ylab ="Age")
```

Este boxplot nos muestra que la tárifa y/o costo promedio de los boletos de los pasajeros
es de 32 aproximadamente y la tárifa media es de 14.45\
También observamos varios outliers que exceden el rango de valores normales.
```{r, include=TRUE}
boxplot(titanic$Fare, main = "Titanic Passengers Fare Boxplot", ylab = "Fare")
```

\newpage
# Histograms. Interpretation.
```{r, include=TRUE}
hist(titanic$Age, main = "Titanic Passenger Age Histogram", xlab = "Age", ylab = "Passengers")
```

```{r, include=TRUE}
hist(titanic$Fare, main = "Titanic Passenger Fare Histogram", xlab = "Fare", ylab = "Passengers")
```

\newpage
```{r, include=TRUE}
hist(titanic$Survived, main = "Titanic Passenger Survival Histogram", xlab = "Survival", ylab = "Passengers")
```

```{r, include=TRUE}
hist(titanic$Pclass, main = "Titanic Passenger Socioeconomic Class Histogram", xlab = "Socioeconomic Class", ylab = "Passengers")

```



